Minutes et répertoires du notaire Jean I CHARLES, janvier 1621 - 12 novembre 1626 (étude XVIII)
Archives nationales
- Minutes de Jean I CHARLES, janvier 1621 - 7 mai 1642; MC/ET/XVIII/172 - MC/ET/XVIII/259
  - Minutes. 1623, janvier - juin, janvier - juin 1623; MC/ET/XVIII/176; registre. Document détérioré.
    - Constitution par Pierre Bernard, maître sculpteur et peintre, sa femme, Charlotte Bellamy, et leur fils Pierre Bernard, huissier du roi aux requêtes du Palais, demeurant rue de la Harpe, à Louise Lange, veuve de François Delahaye, conseiller secrétaire du roi et audiencier à la chancellerie, demeurant rue Montagne- Sainte-Geneviève, de 125 l. de rente, au principal de 2 000 l., pour le paiement de la charge d'huissier du fils. En marge: - 1623, 24 juillet.- Mention du rachat par Pierre Bernard, le jeune., 19 avril 1623; MC/ET/XVIII/176
      Documents du Minutier central concernant les peintres, sculpteurs et graveurs au XVIIe siècle (1600-1650), par Marie-Antoinette Fleury et Martine Constans, tome II [études XI à XX, 2445 actes], Paris, Archives nationales, 2010, notice n°157 (instrument de recherche imprimé dématérialisé, certaines notices sont plus détaillées dans la version intégrale accessible en ligne par la rubrique 'Autres instruments de recherche', voir contexte dans le Plan d’orientation général - Notaires de Paris, guides thématiques du Minutier).
      Bernard, Pierre
  - Minutes. 1623, juillet - décembre, juillet - décembre 1623; MC/ET/XVIII/177; registre
    - Quittance par Louis Turpin, procureur au Châtelet, demeurant rue de Bièvre, procureur de Madeleine Ferdeau, veuve de Jean Rozée, procureur au parlement, à Claude Gallard, receveur des consignations du Châtelet, de la somme de 425 livres 15 sols 5 deniers, sur celle de 3.000 livres montant de l'adjudication d'une maison et d'un jardin, rue Mouffetard, saisis sur Jacques Rousseau, et Françoise Leschassier, sa femme., 14 août 1623; MC/ET/XVIII/177
      Turpin, Louis
    - Titre-nouvel par Marie Leconte, veuve de Noël Bouvin, marchand boulanger, demeurant rue de Lourcine, François Baron, bourgeois de Paris, et sa femme Louise Bouvin, veuve de Jacques Michel, tambour et fifre du roi, sur une maison rue Mouffetard, chargée de 68 livres 15 sols de rente envers Anne Cramoisy, veuve d'André Cossart, bourgeois de Paris, demeurant rue aux Ours., 1er septembre 1623; MC/ET/XVIII/177
      Documents du Minutier central concernant l'histoire de la musique (1600-1650), par Madeleine Jurgens, tome II [études XI à XX, 1900 actes], Paris, Archives nationales, 1974, p. 281 (instrument de recherche imprimé dématérialisé, certaines notices sont plus détaillées dans la version intégrale accessible en ligne par la rubrique 'Autres instruments de recherche', voir contexte dans le Plan d’orientation général - Notaires de Paris, guides thématiques du Minutier).
      Leconte, Marie
    - FAITS-DIVERS § Déclaration par Claude MORLOT, maître imprimeur et marchand libraire à Paris, comme quoi le jour de fête de Saint-Denis de ce mois, il fut sans cause ni sujet grandement violenté, battu et dardé à coups d'épées proche et dans sa maison vers 2 h. après midi, dont un coup d'épée sur la tête qui l'a gravement blessé l'oblige à être entre les mains des barbiers et chirurgiens. Par ces présentes il transport tout le droit qu'il a contre Jean de SERTYNS dit LA SONDE l'un des complices emprisonné au Petit Châtelet, à Antoine BESSON, porte-manteau de la grande Ecurie du Roi qui promet payer les soins., 19 octobre 1623; MC/ET/XVIII/177; fol. III/C/IX
      déclaration; transport de droits; Morlot, Claude
    - Ratification par Madeleine Larcher, femme de François de La Pierre, homme d'armes des ordonnances du roi sous la charge de M. de Saint-Luc, demeurant rue des Arcis, d'un contrat de vente fait par son mari à Jean de Saint-Aroman, trompette ordinaire du roi, d'une maison sise à Houdan en la basse-cour du château., 6 novembre 1623; MC/ET/XVIII/177
      Documents du Minutier central concernant l'histoire de la musique (1600-1650), par Madeleine Jurgens, tome II [études XI à XX, 1900 actes], Paris, Archives nationales, 1974, p. 295 (instrument de recherche imprimé dématérialisé, certaines notices sont plus détaillées dans la version intégrale accessible en ligne par la rubrique 'Autres instruments de recherche', voir contexte dans le Plan d’orientation général - Notaires de Paris, guides thématiques du Minutier).
      Larcher, Madeleine
    - Contrat de mariage de Gabriel Coutil, chirurgien, natif d'Aigueperce en Auvergne, demeurant en l'abbaye Saint-Victor, fils de Jean Coutil, marchand, avec Claude Petit, fille de feus Jean Petit, maître boulanger, et Mathurine Guillot, demeurant rue Saint-Victor. Parmi les témoins, Roland Milot, maître peintre, cousin de la future., 31 décembre 1623; MC/ET/XVIII/177
      Documents du Minutier central concernant les peintres, sculpteurs et graveurs au XVIIe siècle (1600-1650), par Marie-Antoinette Fleury et Martine Constans, tome II [études XI à XX, 2445 actes], Paris, Archives nationales, 2010, notice n°1588 (instrument de recherche imprimé dématérialisé, certaines notices sont plus détaillées dans la version intégrale accessible en ligne par la rubrique 'Autres instruments de recherche', voir contexte dans le Plan d’orientation général - Notaires de Paris, guides thématiques du Minutier).
      Coutil, Gabriel
  - Minutes. 1624, janvier - juin, janvier - juin 1624; MC/ET/XVIII/178; registre. Document détérioré.
    - COUVERTURE (marché de) § Marché par Jean REGNARD, maître couvreur de maisons, à Sébastien MENCION, maître paumier, pour couvrir l'allée de l'entrée du jeu de paume dit de Gentilly, rue des Copeaux, en tuile de grand moule à demi tuile, moyennant 80 livres. (A la suite: 1604, 25 octobre, quittance), 2 octobre 1604; MC/ET/XVIII/178; fol. IIII/C/XX
      Artisans XVIIe, par M. Jurgens, M.A. Fleury, R. Gourmelon et le personnel du Minutier central, 1954-1996 (fichier papier entièrement dématérialisé; voir contexte dans le Plan d’orientation général - Notaires de Paris, guides thématiques du Minutier).
      quittance; marché; Regnard, Jean; Mencion, Sébastien
    - FONDEUR de LETTRES d'IMPRIMERIE (Apprentissage) § Mise en apprentissage par Françoise ROUSSEAU, veuve de Louis COUSTURIER, maître maréchal à Paris, demeurant rue Bordelle, pour 6 ans, de François COUSTURIER, son fils, âgé de 12 ans, chez Jacques DUCLOU, maître Apprentissage FONDEUR de LETTRES d'IMPRIMERIE à Paris, sans aucun débours., 9 octobre 1604; MC/ET/XVIII/178; fol. IIII/C/XLI
      contrat d'apprentissage
    - DUPUIS (Jean) Maçon demeurant à Saint-Germain-des-Près, rue du Four et Jeanne MERCIER, sa femme § Délibération entre Antoine HIETT, marchand bonnetier, et .. Lambert MERCIER, aussi bonnetier, se faisant fort de Jeanne MERCIER, au sujet d'un procès pour refaire le mur du pignon de la maison dud. HIETT, assise rue des Lyonnais au faubourg Saint-Marcel., 10 octobre 1604; MC/ET/XVIII/178; fol. IIII/C/XLIIII
      Dupuis, Jean; Mercier, Jeanne
    - Contrat de contrat de mariage entre Jean Buron, maître menuisier, demeurant au parvis de Notre-Dame, paroisse Saint-Christophe, et Geneviève Rebours, demeurant rue Mouffetard. Parmi les témoins, Marie Rebours, veuve de Jacques Blondeau, maître peintre, marraine de la future., 2 janvier 1624; MC/ET/XVIII/178
      Documents du Minutier central concernant les peintres, sculpteurs et graveurs au XVIIe siècle (1600-1650), par Marie-Antoinette Fleury et Martine Constans, tome II [études XI à XX, 2445 actes], Paris, Archives nationales, 2010, notice n°238 (instrument de recherche imprimé dématérialisé, certaines notices sont plus détaillées dans la version intégrale accessible en ligne par la rubrique 'Autres instruments de recherche', voir contexte dans le Plan d’orientation général - Notaires de Paris, guides thématiques du Minutier).
    - Marché aux termes duquel Pierre Maubon promet à Jean Domartin, licencié en droit, grand archidiacre et chanoine de Notre-Dame de Reims, assisté d'Hubert Feret, chanoine, représentant du chapitre, de descendre l'une des grosses cloches étant en l'une des tours, de la rompre et de la refondre harmonieuse, sonnante et accordante avec l'autre plus grosse, de même hauteur, largeur, épaisseur et prix qu'elle est actuellement, avant la prochaine fête de la Madeleine. Les chanoines fournissent le gros bois pour les échafauds. Maubon fera faire les fourneaux et fournira tout ce qui est nécessaire à son travail. Il pourra se servir de 1.000 ou 1.200 livres de métal que les chanoines possèdent en un lingot à la charge de rendre pareille quantité de métal. Ce marché est fait moyennant 2.000 livres., 28 février 1624; MC/ET/XVIII/178
    - Contrat de contrat de mariage entre Pierre Jouanne, marchand boulanger, demeurant rue Mouffetard, fils de Nicolas Jouanne, marchand boulanger, et de Jeanne Duclos, et Marie Lescaillon, fille de défunt François Lescaillon, épicier, et de Madeleine Drouart, demeurant même rue. Parmi les témoins de la fiancée signent Charles Drouart, maître joueur d'instruments, et Pierre Drouart, organiste, oncles maternels., 8 avril 1624; MC/ET/XVIII/178
    - Marché aux termes duquel Pierre Maubon promet aux habitants de Châtou, représentés par Jacques Le Moyne et Claude Rateau, marguilliers de l'église Notre-Dame, de descendre les deux grosses cloches, et de les refondre, la plus grosse telle qu'elle est, et la moyenne avec 200 livres de plus. Maubon fournira le métal et s'installera à Chatou avec bon nombre d'ouvriers à partir du samedi suivant. Ce marché est fait moyennant 400 livres., 30 avril 1624; MC/ET/XVIII/178
      Documents du Minutier central concernant l'histoire de la musique (1600-1650), par Madeleine Jurgens, tome II [études XI à XX, 1900 actes], Paris, Archives nationales, 1974, p. 835 (instrument de recherche imprimé dématérialisé, certaines notices sont plus détaillées dans la version intégrale accessible en ligne par la rubrique 'Autres instruments de recherche', voir contexte dans le Plan d’orientation général - Notaires de Paris, guides thématiques du Minutier).
    - Engagement de quatre trompettes à cheval pour la montre des sergents au Châtelet., 20 mai 1624; MC/ET/XVIII/178
      Extrait du contenu:
      'Fut present Mathurin Noiret, trompette juré et ordinaire du roy, demeurant rue Sainct-Martin, parroisse Sainct-Nicolas-des-Champs, lequel confesse avoir promis et promect à Guillaume Turpin, sergent à verge au Chastellet de Paris, demeurant au faubourg Sainct-Marcel, d'adsister et faire adsister avecq luy trois hommes cappables pour sonner de la trompette ou y en faire assister quatre cappables et à cheval en bon esquipage à la monstre des sergens à verge qui se fera le troisiesme juing prochain, pour sonner de la trompette tant la nuit que le jour ainsy qu'il est accoustumé et donner les aubades suivant le memoire qui luy en sera baillé, moiennant la somme de trente-six livres tournois que ledict Turpin a promis paier audict Noiret ou au porteur, scavoir moictyé la veuille de ladicte monstre et l'autre moictié le lendemain et les desfraier par ledict Turpin ainsy qu'il est accoustumé faire en tel cas; promectant etc, obligeant chacun en droict soy et l'un envers l'autre, renonceant d'une part et d'autre.
      Faict et passé, ès estudes, l'an mil six cens vingt-quatre, le vingtiesme jour de may, après midy, et ont signé:
      TURPIN M. NOYRET SAULNIER (notaire) CHARLES (notaire)
      Documents du Minutier central concernant l'histoire de la musique (1600-1650), par Madeleine Jurgens, tome II [études XI à XX, 1900 actes], Paris, Archives nationales, 1974, p. 436 (instrument de recherche imprimé dématérialisé, certaines notices sont plus détaillées dans la version intégrale accessible en ligne par la rubrique 'Autres instruments de recherche', voir contexte dans le Plan d’orientation général - Notaires de Paris, guides thématiques du Minutier).
    - PAPETIER (marchand) BOURDON (Etienne) rue du Mont Saint-Hilaire § Mise en apprentissage par Etienne BOURDON, 3 juin 1624; MC/ET/XVIII/178; fol. V/C/XXI
      contrat d'apprentissage; Bourdon, Etienne
    - Vente par Simon Naudé, maître maçon, demeurant rue du Paon, à Jean Galland, de divers meubles situés en la maison de la rue du Paon, dont il pourra disposer quand il aura la clé de la maison à la réserve des papiers, imprimés, manuscrits, dessins et autres outils servant au métier de maçon, moyennant 100 livres., 12 juin 1624; MC/ET/XVIII/178
      Documents du Minutier central concernant l'histoire de la musique (1600-1650), par Madeleine Jurgens, tome II [études XI à XX, 1900 actes], Paris, Archives nationales, 1974, p. 560 (instrument de recherche imprimé dématérialisé, certaines notices sont plus détaillées dans la version intégrale accessible en ligne par la rubrique 'Autres instruments de recherche', voir contexte dans le Plan d’orientation général - Notaires de Paris, guides thématiques du Minutier).
  - Minutes. 1624, juillet - décembre, juillet - décembre 1624; MC/ET/XVIII/179; registre
    - GRENOBLE (évêque de), LA CROIX (Alphonse de) ancien évêque de GRENOBLE, conseiller du Roi en ses conseils d'Etat et privé, demeurant à Paris rue Saint-Antoine § Procuration en blanc de Alphonse de LA CROIX; Quittance de Alphonse de LA CROIX, 25 octobre 1624 - 19 novembre 1624; MC/ET/XVIII/179; fol. III/C/IIII/XX/II; fol. IIII/C/LXIIII
      procuration; quittance; La Croix, Alphonse de
    - Contrat de contrat de mariage entre Jacques Bousseault, marchand, demeurant rue de la Mortellerie, et Élisabeth Puthois, fille de feu Mathurin Puthois, maçon, et Claude Guyot. Parmi les témoins, Jean Darmand, maître graveur, beau-frère de la future., 27 octobre 1624; MC/ET/XVIII/179
      Documents du Minutier central concernant les peintres, sculpteurs et graveurs au XVIIe siècle (1600-1650), par Marie-Antoinette Fleury et Martine Constans, tome II [études XI à XX, 2445 actes], Paris, Archives nationales, 2010, notice n°591 (instrument de recherche imprimé dématérialisé, certaines notices sont plus détaillées dans la version intégrale accessible en ligne par la rubrique 'Autres instruments de recherche', voir contexte dans le Plan d’orientation général - Notaires de Paris, guides thématiques du Minutier).
    - LA CROIX (Alphonse de) ancien évêque de Grenoble, conseiller du Roi en ses conseils d'Etat et Privé, demeurant à Paris rue Saint-Antoine paroisse Saint-Paul § Procuration en blanc de Alphonse de LA CROIX; Quittance par Alphonse de LA CROIX à Simon NAUDE, 25 octobre 1624 - 19 novembre 1624; MC/ET/XVIII/179; fol. III/C/IIII/XX/II; fol.IIII/C/LXIIII
  - Minutes. 1625, janvier - juin, janvier - juin 1625; MC/ET/XVIII/180; registre. Document détérioré.
    - Promesse d'Adrien Hermont, Claude Drouet, Nicolas Thiblemont, Étienne Clavier, Nicolas Belin et Jacques Bonnault, maîtres menuisiers, en présence de Jean Musy, ' conducteur dudit tabernacle ', de faire à leurs frais un tabernacle pour l'église du couvent des Carmes. Hermont et Belin ne savent ni écrire ni signer., 7 février 1625; MC/ET/XVIII/180
      Documents du Minutier central concernant les peintres, sculpteurs et graveurs au XVIIe siècle (1600-1650), par Marie-Antoinette Fleury et Martine Constans, tome II [études XI à XX, 2445 actes], Paris, Archives nationales, 2010, notice n°1040 (instrument de recherche imprimé dématérialisé, certaines notices sont plus détaillées dans la version intégrale accessible en ligne par la rubrique 'Autres instruments de recherche', voir contexte dans le Plan d’orientation général - Notaires de Paris, guides thématiques du Minutier).
    - Quittance par Claude ANDRENAS, marchand PAPETIER, bourgeois de Paris, demeurant au carrefour Saint-Séverin, et autres neveux et héritiers de Marie LE BE, à Guillaume LE BE, maître fondeur de lettres, bourgeois de Paris, demeurant rue Saint-Jean de Beauvais; fin juin (même registre) compte., 12 février 1625; MC/ET/XVIII/180; fol. CXXIIII
      quittance; Andrenas, Claude
    - Contrat de mariage entre Jean Drour, facteur de marchand de bois, et Gillette Le Gouisse. Parmi les témoins, François Anselme, marchand imprimeur en taille-douce., 24 février 1625; MC/ET/XVIII/180
      Documents du Minutier central concernant les peintres, sculpteurs et graveurs au XVIIe siècle (1600-1650), par Marie-Antoinette Fleury et Martine Constans, tome II [études XI à XX, 2445 actes], Paris, Archives nationales, 2010, notice n°12 (instrument de recherche imprimé dématérialisé, certaines notices sont plus détaillées dans la version intégrale accessible en ligne par la rubrique 'Autres instruments de recherche', voir contexte dans le Plan d’orientation général - Notaires de Paris, guides thématiques du Minutier).
    - Marché aux termes duquel Pierre Maubon et Jean Delaistre, fondeurs de cloches, demeurant rue de Lourcine, promettent à Jean Laurée, prêtre, curé de Guyencourt, et aux marguilliers de l'église Saint-Victor, de refondre deux cloches et de les rendre accordantes avec la grosse troisième cloche avant la fête de Pâques. Les marguilliers s'engagent à fournir le métal. La façon du travail est estimée à 150 livres., 26 février 1625; MC/ET/XVIII/180
    - Quittance par Jean Daniel, bourgeois de Paris, fourrier de la musique et chapelle du roi, à Louis La Grive, maître apothicaire à Lyon, de la somme de 185 livres., 25 mai 1625; MC/ET/XVIII/180
      Documents du Minutier central concernant l'histoire de la musique (1600-1650), par Madeleine Jurgens, tome II [études XI à XX, 1900 actes], Paris, Archives nationales, 1974, p. 179 (instrument de recherche imprimé dématérialisé, certaines notices sont plus détaillées dans la version intégrale accessible en ligne par la rubrique 'Autres instruments de recherche', voir contexte dans le Plan d’orientation général - Notaires de Paris, guides thématiques du Minutier).
    - Apprentissage chez Guillaume COCHIREL, marchand PAPETIER-CARTONNIER travaillant en cuir à Paris, rue de la grande Bretonnerie près de la Porte Saint-Jacques., 29 mai 1625; MC/ET/XVIII/180; fol. IIII/C/L
      contrat d'apprentissage; Cochirel, Guillaume
  - Minutes. 1625, juillet - décembre, juillet - décembre 1625; MC/ET/XVIII/181; registre
    - Contrat de mariage entre Jean Delaistre, fondeur de cloches, demeurant rue de Lourcine, fils de défunts Jean Delaistre, fondeur de cloches à Clinchant en Bassigny, et de Radegonde Pierrot, et Marie Maubon, fille de Pierre Maubon, fondeur de cloches, demeurant rue de Lourcine, et de Noelle de Beaussieux. Le seul témoin de la fiancée est son cousin Jean Louis, tisserand en toile. - A la suite: 1625, 25 novembre. Quittance de la dot montant à 500 livres tant meubles que deniers., 8 août 1625 - 25 novembre 1625; MC/ET/XVIII/181
      A la suite:
      1625, 25 novembre. Quittance de la dot montant à 500 livres tant meubles que deniers.
      Documents du Minutier central concernant l'histoire de la musique (1600-1650), par Madeleine Jurgens, tome II [études XI à XX, 1900 actes], Paris, Archives nationales, 1974, p. 846 (instrument de recherche imprimé dématérialisé, certaines notices sont plus détaillées dans la version intégrale accessible en ligne par la rubrique 'Autres instruments de recherche', voir contexte dans le Plan d’orientation général - Notaires de Paris, guides thématiques du Minutier).
    - Accord à la suite d'une dissolution de société pour vente de marchandises d'apothicairerie, et compte des créances et dettes parmi lesquelles figure celle due à M. Carré, joueur d'épinette., 10 septembre 1625; MC/ET/XVIII/181
      Documents du Minutier central concernant l'histoire de la musique (1600-1650), par Madeleine Jurgens, tome II [études XI à XX, 1900 actes], Paris, Archives nationales, 1974, p. 465 (instrument de recherche imprimé dématérialisé, certaines notices sont plus détaillées dans la version intégrale accessible en ligne par la rubrique 'Autres instruments de recherche', voir contexte dans le Plan d’orientation général - Notaires de Paris, guides thématiques du Minutier).
    - Bail par Denis Laud, maître charpentier, demeurant rue Mouffetard, pour trois années, à Jean Dupont, tambour-major du régiment des gardes, demeurant à Saint-Marcel, d'une maison rue Mouffetard, près la porte Saint-Clément du cloître Saint-Marcel, moyennant 60 livres de loyer annuel., 19 octobre 1625; MC/ET/XVIII/181
      Documents du Minutier central concernant l'histoire de la musique (1600-1650), par Madeleine Jurgens, tome II [études XI à XX, 1900 actes], Paris, Archives nationales, 1974, p. 659 (instrument de recherche imprimé dématérialisé, certaines notices sont plus détaillées dans la version intégrale accessible en ligne par la rubrique 'Autres instruments de recherche', voir contexte dans le Plan d’orientation général - Notaires de Paris, guides thématiques du Minutier).
    - Marché aux termes duquel Pierre Maubon promet aux gouverneurs et administrateurs des pauvres enfermés de cette ville de faire deux cloches du poids de 160 et 120 livres et de les livrer à l'hôpital Notre-Dame-de-la-Pitié, avant quinze jours, moyennant 15 sols par livre de métal fourni., 13 novembre 1625; MC/ET/XVIII/181
    - Cession par Charles Bihoreau, prêtre, confesseur et prédicateur ordinaire de la maison du roi, demeurant au collège de Navarre, légataire avec Louis Constantin, violon ordinaire de la chambre du roi, des biens d'Élisabeth Barote, au jour de son décès, veuve de François Leschassier, violon ordinaire de la chambre du roi, et ayant les droits d'Hector Bihoreau, marchand épicier, bourgeois de Paris, acquéreur de ceux de Constantin, à Adam Gressier, marchand boulanger, demeurant rue Mouffetard, d'une maison sise en cette rue, moyennant 1.600 livres., 18 novembre 1625; MC/ET/XVIII/181
      Documents du Minutier central concernant l'histoire de la musique (1600-1650), par Madeleine Jurgens, tome II [études XI à XX, 1900 actes], Paris, Archives nationales, 1974, p. 191 (instrument de recherche imprimé dématérialisé, certaines notices sont plus détaillées dans la version intégrale accessible en ligne par la rubrique 'Autres instruments de recherche', voir contexte dans le Plan d’orientation général - Notaires de Paris, guides thématiques du Minutier).
    - Quittance par Pierre Maubon, maître fondeur de cloches, demeurant rue de Lourcine, ayant les droits de Jean Jacques, fondeur de cloches, à Germain Boudet, prêtre, curé de Saint-Jean-Baptiste de Buc, et à Jean Barbier, marguillier, de la somme de 208 livres faisant le reste des 605 livres 10 sols dues pour fourniture du métal de trois cloches, commandées le 20 décembre 1622., 3 décembre 1625; MC/ET/XVIII/181
      Documents du Minutier central concernant l'histoire de la musique (1600-1650), par Madeleine Jurgens, tome II [études XI à XX, 1900 actes], Paris, Archives nationales, 1974, p. 851 (instrument de recherche imprimé dématérialisé, certaines notices sont plus détaillées dans la version intégrale accessible en ligne par la rubrique 'Autres instruments de recherche', voir contexte dans le Plan d’orientation général - Notaires de Paris, guides thématiques du Minutier).
    - Contrat d'apprentissage pour 5 ans au profit d'Antoine Genèze, âgé de 16 ans, fils de feu Antoine Genèze, greffier de Reymac pays d'Auvergne, entre Jean Fayé, receveur du cardinal de La Rochefoucauld, grand aumônier de France et abbé de Sainte-Geneviève-du-Mont, demeurant au logis abbatial dudit seigneur, et Jean Clément, maître peintre, demeurant rue de Buci, moyennant 100 l. dont 50 comptant. Il sera logé, nourri, chauffé et éclairé par son maître. Le cardinal le fera habiller mais l'apprenti se fera blanchir lui-même., 19 décembre 1625; MC/ET/XVIII/181